臺灣臺中地方法院刑事判決
110年度訴字第2183號
公  訴  人  臺灣臺中地方檢察署檢察官
被      告  孫光忠




指定辯護人  本院公設辯護人梁乃莉  
被      告  吳志忠



選任辯護人  洪鈺婷律師（法律扶助律師）
上列被告等因違反毒品危害防制條例案件，經檢察官提起公訴（
110年度偵字第26129號、110年度偵字第26796號、110年度偵字
第27177號、110年度偵字第27178號、110年度偵字第27351號）
，本院判決如下：
    主    文
孫光忠犯如附表三編號1至4所示之罪，各處如附表三編號1至4所
示之刑及沒收。應執行有期徒刑陸年肆月。 
吳志忠犯如附表四編號1至2所示之罪，各處如附表四編號1至2所
示之刑及沒收。應執行有期徒刑參年捌月。 
    犯罪事實
一、孫光忠（通訊軟體LINE暱稱「哈囉」）明知甲基安非他命為
    毒品危害防制條例第2條第2項第2款所規定之第二級毒品，
    不得非法持有及販賣，竟分別為下列犯行：
　㈠孫光忠基於販賣第二級毒品以營利之犯意，以通訊軟體LINE
    為聯絡方式，與吳志忠（LINE暱稱「阿志」）聯繫毒品交易
    事宜後，於附表一編號1至3所示之時間、地點，交付第二級
    毒品甲基安非他命各1包予吳志忠，並取得附表一編號1至3
    所示之價金，而完成交易。
　㈡嗣吳志忠因另案施用毒品案件，於民國110年8月6日21時35分
    許，在臺中市○區○○路0段00號前為警逮捕後，供出其毒品來
    源係通訊軟體LINE暱稱「哈囉」之孫光忠，並交付其與孫光
    忠聯繫所用之三星廠牌行動電話1支（含SIM卡1張）予以扣
    案。再經吳志忠配合員警查緝毒品上手，於同年8月12日21
    時34分許起，以通訊軟體LINE與孫光忠聯繫毒品交易事宜，
    孫光忠亦基於販賣第二級毒品之犯意，約定以新臺幣（下同
    ）3,000元，於附表一編號4所示之時間、地點，販賣大約1
    公克之第二級毒品甲基安非他命1包予吳志忠，孫光忠依約
    到場後，即於同日22時45分許，在臺中市○區○○路000號前，
    遭埋伏員警當場逮捕而未遂，並扣得其販賣予吳志忠之第二
    級毒品甲基安非他命1包（驗餘淨重0.6830公克、含口罩包
    裝袋1只）、現金3,000元（已發還吳志忠領回），及孫光忠
    所有之ASUS廠牌行動電話1支（含SIM卡2張），復經孫光忠
    同意執行搜索後，至其位在臺中巿太平區光興路1480巷59弄
    16號之住處，扣得其所有之第二級毒品甲基安非他命1包（
    驗餘淨重0.2780公克）、電子磅秤1個、夾鍊袋1批，因而循
    線查獲上情。
二、吳志忠明知甲基安非他命為毒品危害防制條例第2條第2項第
    2款所規定之第二級毒品，不得非法持有及販賣，竟基於販
    賣第二級毒品以營利之犯意，以通訊軟體LINE為聯絡方式，
    與洪千翔聯繫毒品交易事宜後，於附表二編號1至2所示之時
    間、地點，交付第二級毒品甲基安非他命各1包予洪千翔，
    並取得附表二編號1至2所示之價金，而完成交易。嗣吳志忠
    因另案施用毒品案件，於上開時間、地點為警查獲，復於同
    年8月18日22時10分許，在臺中市政府警察局第二分局（臺
    中市○區○○路0段000號）交付其所有、與洪千翔聯繫所有之O
    PPO廠牌行動電話1支（含SIM卡1張）予以扣案，因而循線查
    獲上情。　　
    理    由
一、證據能力部分：
　　按被告以外之人於審判外之言詞或書面陳述，除法律有規定
    者外，不得作為證據；被告以外之人於審判外之陳述，雖不
    符合刑事訴訟法第159條之1至第159條之4之規定，但經當事
    人於審判程序同意作為證據，法院審酌該言詞陳述或書面陳
    述作成時之情況，認為適當者，亦得為證據。當事人、代理
    人或辯護人於法院調查證據時，知有第159條第1項不得為證
    據之情形，而未於言詞辯論終結前聲明異議者，視為有前項
    之同意，刑事訴訟法第159條第1項、第159條之5定有明文。
    查被告孫光忠、吳志忠及其等辯護人於本院準備程序表示對
    於起訴書所載供述證據及非供述證據之證據能力均不爭執，
    並同意作為證據使用（見本院卷第97頁），且本件判決認定
    犯罪事實所引用之被告2人以外之人於審判外之陳述，公訴
    人及被告孫光忠、吳志忠及其等辯護人迄至言詞辯論終結前
    均未聲明異議，且經本院審酌該等證據資料製作時之情況，
    並無違法不當及證明力明顯過低之瑕疵，堪認作為證據應屬
    適當，依上開規定，均具有證據能力。至於不具供述性之非
    供述證據，並無傳聞法則之適用，該等證據既無證據證明係
    公務員違背法定程序所取得，復經本院踐行調查證據程序，
    且與本案具有關聯性，亦均有證據能力。
二、認定犯罪事實之證據及理由：
  ㈠被告孫光忠部分：
　　上開犯罪事實，業據被告孫光忠於警詢及偵訊時、本院準備
    程序及審理時均坦承不諱（他5678卷第127至130頁、偵2612
    9卷第29至38頁、第223至226頁、本院卷第93頁、第227頁）
    ，核與證人即同案被告吳志忠於警詢及偵訊時之證述（他56
    78卷第37至41頁、第43至45頁、第119至124頁、偵26129卷
    第45至51頁、第59至62頁）大致相符，並有110年8月6日、1
    10年8月13日偵辦刑案職務報告書、110年8月9日及110年8月
    14日偵查報告書（他5678卷第7至10頁、第36頁、第143至17
    1頁、偵26129卷第27至28頁）、110年8月6日臺中市○○區○○
    路○○○路○○○○路000號前監視錄影畫面擷取照片（他5678卷第
    19頁)、被告孫光忠與吳志忠之LINE對話紀錄（他5678卷第5
    8至60頁、第201至243頁、偵26129卷第113至129頁、第145
    至187頁）、車牌號碼000-0000號自用小客車之車輛詳細資
    料報表及110年8月6日車行紀錄（他5678卷第21頁、第191頁
    ）、車牌號碼000-000號普通重型機車之車號查詢機車車籍
    資料及110年8月8日、8月12日車行紀錄（偵26129卷第207頁
    、他5678卷第193至195頁）、車牌號碼000-00號普通重型機
    車110年8月12日車行紀錄（他5678卷第197頁）、110年8月1
    2日監視器錄影畫面擷取照片（偵27177卷第73至85頁）、臺
    中市政府警察局第二分局搜索扣押筆錄及扣押物品目錄表、
    自願受受搜索同意書（偵26129卷第63至67頁、第79至85頁
    ）、臺中市政府警察局第二分局扣押筆錄及扣押物品目錄表
    （偵26129卷第71至75頁）、贓物認領保管單（偵26129卷第
    89頁）、110年8月12日蒐證影片擷取照片、搜索現場及扣押
    物品照片（偵26129卷第91至110頁、第131至132頁）、衛生
    福利部草屯療養院110年8月26日草療鑑字第1100800391、00
    00000000號鑑驗書在卷可稽（偵26129卷第261、263頁）等
    在卷可稽，及上開第二級毒品甲基安非他命1包（驗餘淨重0
    .6830公克、含口罩包裝袋1只）、第二級毒品甲基安非他命
    1包（驗餘淨重0.2780公克）、現金3,000元（已發還被告吳
    志忠領回）、ASUS廠牌行動電話1支（含SIM卡2張）、電子
    磅秤1個、夾鍊袋1批、三星廠牌行動電話1支（含SIM卡1張
    ）扣案為證。
　㈡被告吳志忠部分：　
　　上開犯罪事實，業據被告吳志忠於警詢及偵訊時、本院準備
    程序及審理時均坦承不諱（偵26129卷第59至62頁、第215至
    220頁、他5678卷第119至124頁、偵27177卷第35至41頁、本
    院卷第93至94頁、第227頁），核與證人洪千翔於警詢及偵
    訊時之證述大致相符（他5678卷第175至178頁、第259至263
    頁），並有110年8月14日偵查報告書、偵辦刑案職務報告書
    （他5678卷第143至171頁、第173頁、偵27177卷第33頁）、
    110年8月24日偵查報告書（偵27177卷第25至29頁）、指認
    犯罪嫌疑人紀錄表（他5678卷第179至183頁）、車牌號碼00
    0-000號普通重型機車110年8月8日、8月12日車行紀錄（他5
    678卷第193至195頁）、車牌號碼000-00號普通重型機車110
    年8月12日車行紀錄（他5678卷第197頁）、被告吳志忠LINE
    帳號主頁及與證人洪千翔之LINE對話紀錄（他5678卷第247
    至255頁、偵27177卷第63至69頁）、110年8月11日、12日監
    視器錄影畫面擷取照片（偵27177卷第73至93頁）等在卷可
    稽，及上開OPPO廠牌行動電話1支（含SIM卡1張）扣案為證
    。
　㈢按販賣毒品，係指行為人基於營利之目的，而販入或賣出毒
    品而言。販賣毒品者，其主觀上須有營利之意圖，且客觀上
    有販賣之行為，即足構成，至於實際上是否已經獲利，則非
    所問。即於有償讓與他人之初，係基於營利之意思，並著手
    實施，而因故無法高於購入之原價出售，最後不得不以原價
    或低於原價讓與他人時，仍屬販賣行為。必也始終無營利之
    意思，縱以原價或低於原價有償讓與他人，方難謂為販賣行
    為，而僅得以轉讓罪論處（最高法院93年度台上字第1651號
    判決要旨參照）。又販賣毒品係違法行為，非可公然為之，
    且有其獨特之販售通路及管道，復無公定價格，容易增減分
    裝份量，而每次買賣之價量，可能隨時依雙方關係深淺、資
    力、需求量及對行情之認知、毒品純度、來源是否充裕、查
    緝鬆嚴、購買者被查獲時供述購買對象之可能風險評估等，
    而異其標準，非可一概而論。而近年來政府為杜絕毒品之氾
    濫，對於查緝施用及販賣毒品之工作，無不嚴加執行，販賣
    毒品又係重罪，依一般經驗法則，販賣毒品者鋌而走險，苟
    非意在營利，所為何來？販賣者從各種「價差」或「量差」
    或係「純度」謀取利潤方式，或有差異，然其所圖利益之非
    法販賣行為目的，則屬相同，並無二致；衡諸毒品取得不易
    ，量微價高，依一般社會通念以觀，凡為販賣之不法勾當者
    ，倘非以牟利為其主要誘因及目的，應無甘冒被查緝法辦重
    刑之危險，平白無端義務為該買賣之工作，是其販入之價格
    必較售出之價格低廉，而有從中賺取買賣差價牟利之意圖及
    事實，應屬符合論理法則且不違背社會通常經驗之合理判斷
    。經查，本案被告孫光忠、吳志忠為上開毒品交易行為，均
    有約定向購毒者即證人吳志忠、洪千翔收取價金，而屬有償
    行為，再被告孫光忠於本院審理時自承：我販賣毒品給吳志
    忠係賺取量差，我自己也有在施用毒品等語（本院卷第227
    頁）；被告吳志忠於警詢及本院審理時自承：附表二編號1
    至2部分犯行，分別賺取價差200元，從110年8月6日販毒迄
    今獲利400元等語（偵27177卷第38至41頁、本院卷第227頁
    ），是被告孫光忠、吳志忠所為各次販賣毒品犯行，主觀上
    均有營利之意圖，堪予認定。被告孫光忠、吳志忠前揭自白
    應與事實相符，均堪採信。
  ㈣綜上所述，被告2人意圖營利販賣第二級毒品之犯行，事證明
    確，洵堪認定，均應依法論科。
三、論罪科刑部分：　
  ㈠按刑事偵查技術上所謂之「釣魚」，係指對於原已犯罪或具
    有犯罪故意之人，以設計引誘之方式，迎合其要求，使其暴
    露犯罪事證，再加以逮捕或偵辦者而言。此乃純屬偵查犯罪
    技巧之範疇，並未違反憲法對於基本人權之保障，且於公共
    利益之維護有其必要性。於此誘捕偵查案件，販毒者雖有販
    毒之故意，且依約攜帶毒品前往交付，並已著手實施販毒之
    行為，然因係受警員引誘偽稱欲購買毒品，警員原無買受毒
    品之意思，其虛與買賣毒品，意在辦案，以求人贓俱獲，伺
    機逮捕，事實上不能真正完成買賣毒品之行為，而應僅論以
    販賣毒品未遂罪。
　㈡核被告孫光忠就附表一編號1至3部分所為，均係犯毒品危害
    防制條例第4條第2項之販賣第二級毒品罪；就附表一編號4
    部分所為，係犯毒品危害防制條例第4條第6項、第2項之販
    賣第二級毒品罪未遂罪。被告吳志忠就附表二編號1至2部分
    所為，均係犯毒品危害防制條例第4條第2項之販賣第二級毒
    品罪。被告2人持有第二級毒品之低度行為，為其等販賣之
    高度行為所吸收，均不另論罪。
  ㈢刑之加重及減輕：
　⒈被告孫光忠前因妨害兵役案件，經本院以106年度中簡字第28
    43號判決判處有期徒刑4月確定，於108年2月21日執行完畢
    出監；及被告吳志忠前因違反藥事法案件，經本院以107年
    度訴字第919號判決判處有期徒刑2月確定，於107年10月23
    日因徒刑易服社會勞動執行完畢等情，此有臺灣高等法院被
    告前案紀錄表、刑案資料查註紀錄表等（本院卷第19至36頁
    偵26129卷第5至12頁、偵27177卷第7至11頁）附卷可稽。本
    案起訴書已載明被告孫光忠於受前揭有期徒刑執行完畢後，
    5年內故意再犯本案最重本刑為有期徒刑以上之罪，而構成
    累犯之事實，並經公訴檢察官於論告之前，補充陳述被告吳
    志忠受前揭有期徒刑執行完畢後，5年內故意再犯本案最重
    本刑為有期徒刑以上之罪，與被告孫光忠均構成累犯等情（
    本院卷第228頁），經本院提示臺灣高等法院被告前案紀錄
    表、刑案資料查註記錄表後，被告2人對此構成累犯之前科
    記錄表亦無意見（本院卷第228頁），已然可認檢察官對被
    告2人構成累犯之事實有所主張，且符合證明之程度。是被
    告2人於上開有期徒刑執行完畢後5年內，故意再犯本案有期
    徒刑以上之罪，固均構成累犯，然檢察官就被告2人有何加
    重其刑之必要性，並未為具體說明或指出證明方法，不能說
    服本院僅以被告2人有前述案件經徒刑執行完畢之事實，即
    應依刑法第47條第1項規定加重其刑，經綜合審酌上情，爰
    裁量不予加重其刑。然而就被告2人上述構成累犯之前案科
    刑及執行完畢紀錄，仍得作為本院依刑法第57條第5款「犯
    罪行為人之品行」而予以負面評價之科刑審酌資料，俾就被
    告2人所應負擔之罪責予以充分評價，附此敘明（最高法院1
    10年度台上大字第5660號裁定意旨參照）。
　⒉按犯毒品危害防制條例第4條至第8條之罪於偵查及歷次審判
    中均自白者，減輕其刑，毒品危害防制條例第17條第2項定
    有明文。查被告孫光忠、吳志忠就本案販賣第二級毒品甲基
    安非他命既遂或未遂犯行，於偵查及本院審理中，均自白犯
    罪，是應依毒品危害防制條例第17條第2項之規定，均減輕
    其刑。
　⒊被告吳志忠供出其販賣予證人洪千翔之第二級毒品甲基安非
    他命之來源，並因而查獲被告孫光忠，是就被告吳志忠所為
    附表二編號1至2部分之販賣第二級毒品犯行，均應依毒品危
    害防制條例第17條第1項之規定，減輕其刑。
　⒋被告孫光忠所為附表一編號4部分之販賣第二級毒品未遂犯行
    ，應依刑法第25條第2項規定，按既遂犯之刑減輕之。
　⒌被告孫光忠就附表一編號4部分所為，同時有前揭偵審自白、
    未遂之二項刑之減輕事由，應依刑法第70條規定，遞減之。
    被告吳志忠就附表二編號1至2部分所為，同時有前揭偵審自
    白、供出毒品來源之二項刑之減輕事由，依刑法第70條、第
    71條第2項之規定，應先依該條例第17條第2項減刑後，再依
    該條例第17條第1項遞減之。
　⒍關於孫光忠、吳志忠之辯護人請求依刑法第59條酌減被告2人
    之刑部分：
　⑴按刑法第59條規定犯罪之情狀顯可憫恕者，得酌量減輕其刑
    ，其所謂「犯罪之情狀」，與同法第57條規定科刑時應審酌
    之一切情狀，並非有截然不同之領域，於裁判上酌減其刑時
    ，應就犯罪一切情狀（包括第57條所列舉之10款事項），予
    以全盤考量，審酌其犯罪有無可憫恕之事由（即有無特殊之
    原因與環境，在客觀上足以引起一般同情，以及宣告法定低
    度刑，是否猶嫌過重等等），以為判斷（最高法院95年度台
    上字第6157號判決意旨參照）。如別有法定減輕之事由者，
    應優先適用法定減輕事由減輕其刑後，猶嫌過重時，方得為
    之（最高法院98年度台上字第6342號判決意旨參照）。
　⑵查，毒品危害防制條例第4條第2項販賣第二級毒品罪之法定
    刑為「無期徒刑或10年以上有期徒刑，得併科新臺幣1千5百
    萬元以下罰金」，本院考量本案被告孫光忠、吳志忠販賣第
    二級毒品次數分別為4次（含未遂1次）、2次，價金分為1,5
    00元至4,000元不等，固與毒品大盤之毒梟有別，然被告孫
    光忠本案所犯販賣第二級毒品犯行，經依毒品危害防制條例
    第17條第2項之規定減輕其刑，既遂部分最輕可判處之刑為
    有期徒刑5年，未遂部分最輕可判處之刑為有期徒刑為2年6
    月；而被告吳志忠本案所犯販賣第二級毒品犯行，經依毒品
    危害防制條例第17條第2項、第1項遞減其刑後，可量處最低
    刑度為有期徒刑1年8月，依一般國民社會感情，對照其可判
    處之刑度，均難認情輕法重而有顯可憫恕之處。再參照毒品
    危害防制條例第4條第2項於109年1月15日修正所揭櫫之理由
    「依近年來查獲案件之數據顯示，製造、運輸、販賣第二級
    毒品之行為有明顯增加趨勢，致施用第二級毒品之人口隨之
    增加，為加強遏阻此類行為，爰修正第二項規定，將製造、
    運輸、販賣第二級毒品之最低法定刑提高為十年有期徒刑。
    」，倘再遽予憫恕被告2人而減輕其刑，除對其個人難收改
    過遷善之效，無法達到刑罰特別預防之目的外，亦易使其他
    販毒之人心生投機、甘冒風險繼續販毒，無法達前開修訂理
    由所欲遏阻販賣毒品犯罪之一般預防目的，是被告2人本案
    犯行在客觀上尚無何足以引起一般人同情而認科以最低刑度
    仍嫌過重之情事，並無情輕法重，仍屬過苛之情形，自難依
    刑法第59條之規定減輕其刑。至被告吳志忠之辯護人所陳被
    告吳志忠患有腰椎第5及薦椎第1節間椎間盤化，長期深受腰
    痛之苦，需定期就醫服藥，及其母親患有糖尿病、高血壓等
    疾病，母親及孫子均需要被告吳志忠照料等情（本院卷第17
    7頁、第230頁），均非刑法第59條規定酌量減輕其刑之事由
    ，仍不能因此即認被告吳志忠有何情堪憫恕之處，是辯護人
    請求依刑法第59條酌減被告2人之刑，均尚難採納。
  ㈣爰以行為人之責任為基礎，審酌毒品對社會秩序及國民健康
    危害至深且鉅，嚴重影響社會治安，製造、運輸、販賣等行
    為情節尤重，更應嚴加非難，而被告孫光忠、吳志忠明知毒
    品對人體健康戕害甚鉅，為牟取利益，無視國家杜絕毒品犯
    罪之禁令，販賣甲基安非他命予他人，肇生他人施用毒品之
    來源，戕害國民身心健康，並有滋生其他犯罪之可能，兼衡
    被告2人之前科素行（參臺灣高等法院被告前案紀錄表）、
    犯後均坦承犯行、犯罪動機、目的、手段、所得利益及其等
    分別於本院審理時自陳之智識程度、經濟及家庭生活狀況（
    本院卷第228至229頁）等一切情狀，分別量處如附表三編號
    1至4、附表四編號1至2所示之刑；再參酌被告孫光忠、吳志
    忠所犯販賣第二級毒品犯行分別為4次（含未遂1次）、2次
    ，犯罪間隔非久，且係販賣同一種毒品，各次犯罪手段類似
    ，犯罪同質性較高，所犯數罪對法益侵害之加重效應堪認較
    低，本於罪責相當性之要求，在刑罰內、外部性界限範圍內
    ，就本案整體犯罪之非難評價、各行為彼此間之偶發性、各
    行為所侵害法益之專屬性或同一性予以綜合判斷，暨斟酌被
    告2人犯罪行為之不法與罪責程度、對其施以矯正之必要性
    ，且為適度反應罪之嚴重性及貫徹刑法公平正義之理念，各
    定其等應執行刑如主文所示，以資懲儆。
四、沒收部分：
　㈠扣案之第二級毒品甲基安非他命2包（驗餘淨重0.6830公克、
    0.2780公克），係為被告孫光忠所有，供其販賣所剩餘等情
    ，業據被告孫光忠於本院準備程序及審理時供述在卷（本院
    卷第93頁、第221頁），爰依毒品危害防制條例第18條第1項
    前段之規定，於被告孫光忠最後一次即附表一編號4販賣第
    二級毒品未遂罪部分之罪刑項下，宣告沒收銷燬之。另用以
    包裹、固定上開甲基安非他命之外包裝袋，因依現行檢驗方
    式乃係以刮除方式為之，包裝袋上仍會摻殘若干毒品無法分
    離，與其內之甲基安非他命結晶難以完全析離，應俱視為一
    體併予沒收銷燬。至因送鑑用磬之部分，因已用罄而不存在
    ，自毋庸再為宣告沒收銷燬，附此敘明。
　㈡扣案之ASUS廠牌行動電話1支（含SIM卡2張）、電子磅秤1個
    、夾鍊袋1批等，均係被告孫光忠所有，供其分裝毒品及與
    同案被告吳志忠聯繫毒品交易所用之物；扣案之OPPO廠牌行
    動電話1支（含SIM卡1張），係被告吳志忠所有，供其與證
    人洪千翔聯繫毒品交易所用之物一節，業據被告孫光忠、吳
    志忠於警詢、本院準備程序及審理時供述明確（偵26129卷3
    2至33頁、本院卷第93至94頁、第221頁）。另扣案之口罩包
    裝袋1只，係被告孫光忠用以包裝其於附表一編號4所示時間
    、地點，販賣第二級毒品甲基安非他命1包予被告吳志忠所
    用之物等情，此有扣案物品照片等（偵26129卷第104至105
    頁）在卷可參，均應依毒品危害防制條例第19條第1項之規
    定，分別於被告孫光忠、吳志忠所犯販賣第二級毒品之各相
    關罪刑項下，予以宣告沒收。
  ㈢被告孫光忠所為附表一編號1至3所示之販賣第二級毒品犯行
    之販賣毒品所得；及被告吳志忠所為附表二編號1至2所示之
    販賣第二級毒品犯行之販賣毒品所得，均未扣案，應於其等
    各次販賣第二級毒品犯行之罪刑項下，依刑法第38條之1第1
    項前段、第3項規定，分別宣告沒收，並於全部或一部不能
    沒收或不宜執行沒收時，追徵其價額。
　㈣扣案之三星廠牌行動電話1支（含SIM卡1張），係被告吳志忠
    與孫光忠聯繫所用之物，業據被告吳志忠於本院審理時供述
    在卷（本院卷第221頁）；又被告吳志忠因另案施用毒品案
    件，於110年8月6日21時35分許，在臺中市○區○○路0段00號
    前，為警逮捕時，為警扣得第二級毒品甲基安非他命1包（
    驗餘淨重0.2470公克）、吸食器1支等物，此有臺中市政府
    警察局第二分局扣押筆錄及扣押物品目錄表、扣押物品照片
    （他5678卷第47至51頁、第53至56頁）、衛生福利部草屯療
    養院110年8月26日草療鑑字第1100800392號鑑驗書在卷可稽
    （偵26129卷第265頁）。上開扣案物品，均與被告吳志忠販
    賣第二級毒品甲基安非他命予證人洪千翔之犯行無關，故均
    不另行宣告沒收，併此敘明。
據上論斷，應依刑事訴訟法第299條第1項前段，判決如主文。
本案經檢察官陳佞如提起公訴，檢察官葉芳如到庭執行職務。 
中　　華　　民　　國　　111 　年　　8 　　月　　24　　日
                  刑事第十七庭  審判長法  官  李宜璇
　　　　　　　　　
　　　　　　　　　                    法  官  吳欣哲
　　　　　　　　　
　　　　　　　　　                    法  官  孫藝娜
以上正本證明與原本無異。
如不服本判決應於收受送達後20日內向本院提出上訴書狀，並應
敘述具體理由；其未敘述上訴理由者，應於上訴期間屆滿後20日
內向本院補提理由書（均須按他造當事人之人數附繕本）「切勿
逕送上級法院」。
　　
                                      書記官  黃詩涵
中　　華　　民　　國　　111 　年　　8 　　月　　24　　日
附錄本案論罪科刑法條全文：
毒品危害防制條例第4條
製造、運輸、販賣第一級毒品者，處死刑或無期徒刑；處無期徒
刑者，得併科新臺幣3千萬元以下罰金。
製造、運輸、販賣第二級毒品者，處無期徒刑或10年以上有期徒
刑，得併科新臺幣1千5百萬元以下罰金。
製造、運輸、販賣第三級毒品者，處7年以上有期徒刑，得併科
新臺幣1千萬元以下罰金。
製造、運輸、販賣第四級毒品者，處5年以上12年以下有期徒刑
，得併科新臺幣5百萬元以下罰金。
製造、運輸、販賣專供製造或施用毒品之器具者，處1年以上7年
以下有期徒刑，得併科新臺幣1百50萬元以下罰金。
前五項之未遂犯罰之。

附表一：
編號 交易時間 交易地點 數量 金額 1 110年8月6日 10時11分許 臺中市○○區○○路000號吳志忠住處廚房（起訴書誤載為客廳）內 1包(重約1公克)  4,000元 2 110年8月8日 8時許 同上 1包(重約0.8公克) 2,500元 3 110年8月12日 13時10分許 臺中市○區○○路0段0號旁道路 1包(重約0.3公克) 2,000元 4 110年8月12日 22時45分許 臺中市○區○○路000號之統一超商樂業門市前 1包(重約1公克) 3,000元 

附表二：
編號 交易時間 交易地點 數量 金額 1 110年8月11日 23時47分許 臺中市○○區○○路000號前道路旁 1包（重量不詳） 1,500元 2 110年8月12日 13時20分許 臺中市○區○○路0段0號9樓樓梯間 1包(重約0.3公克) 2,200元 

附表三：
編號     犯罪事實 宣告刑及沒收  1 附表一編號1部分 孫光忠犯販賣第二級毒品罪，處有期徒刑伍年肆月。扣案之ASUS廠牌行動電話壹支（含SIM卡貳張）、電子磅秤壹個、夾鍊袋壹批均沒收。未扣案之犯罪所得新臺幣肆仟元沒收，於全部或一部不能沒收或不宜執行沒收時，追徵其價額。  2 附表一編號2部分 孫光忠犯販賣第二級毒品罪，處有期徒刑伍年參月。扣案之ASUS廠牌行動電話壹支（含SIM卡貳張）、電子磅秤壹個、夾鍊袋壹批均沒收。未扣案之犯罪所得新臺幣貳仟伍佰元沒收，於全部或一部不能沒收或不宜執行沒收時，追徵其價額。  3 附表一編號3部分 孫光忠犯販賣第二級毒品罪，處有期徒刑伍年貳月。扣案之ASUS廠牌行動電話壹支（含SIM卡貳張）、電子磅秤壹個、夾鍊袋壹批均沒收。未扣案之犯罪所得新臺幣貳仟元沒收，於全部或一部不能沒收或不宜執行沒收時，追徵其價額。  4 附表一編號4部分 孫光忠犯販賣第二級毒品未遂罪，處有期徒刑貳年柒月。扣案之第二級毒品甲基安非他命貳包（驗餘淨重各０‧六八三０公克、０‧二七八０公克）均沒收銷燬。扣案之ASUS廠牌行動電話壹支（含SIM卡貳張）、電子磅秤壹個、夾鍊袋壹批、口罩包裝袋壹只均沒收。 

附表四：
編號     犯罪事實            宣告刑及沒收  1 附表二編號1部分 吳志忠犯販賣第二級毒品罪，處有期徒刑貳年拾月。扣案之OPPO廠牌行動電話壹支（含SIM卡壹張）沒收。未扣案之犯罪所得新臺幣壹仟伍佰元沒收，於全部或一部不能沒收或不宜執行沒收時，追徵其價額。  2 附表二編號2部分 吳志忠犯販賣第二級毒品罪，處有期徒刑參年。扣案之OPPO廠牌行動電話壹支（含SIM卡壹張）沒收。未扣案之犯罪所得新臺幣貳仟貳佰元沒收，於全部或一部不能沒收或不宜執行沒收時，追徵其價額。